【裁判字號】    97,上訴,33
【裁判日期】    970617
【裁判案由】    毒品危害防制條例
【裁判全文】
臺灣高等法院臺南分院刑事判決          97年度上訴字第33號
上  訴  人
即  被  告  丙○○
選任辯護人  盧俊誠  律師
上列上訴人因違反毒品危害防制條例案件，不服臺灣台南地方法
院96年度訴字第928號中華民國96年11月21日第一審判決（起訴
案號：臺灣台南地方法院檢察署95年度偵緝字第1738號），提起
上訴，本院判決如下：
    主  文
原判決撤銷。
丙○○連續販賣第二級毒品（刑法修正前所犯），處有期徒刑捌
年陸月，扣案之行動電話壹支（門號0000000000號包
含SIM晶片卡）、削尖吸管壹支、研磨器壹組均沒收，犯罪所得
財物新臺幣肆萬參仟元沒收之，如全部或一部不能沒收時，以其
財產抵償之。又販賣第二級毒品三次（95年7月下旬、9月下旬、
11月下旬各乙次），所處徒刑及沒收如附表所示。應執行有期徒
刑拾貳年，扣案之行動電話壹支（門號0000000000號
包含SIM晶片卡）、削尖吸管壹支、研磨器壹組均沒收，犯罪所
得財物新臺幣伍萬貳仟元沒收之，如全部或一部不能沒收時，以
其財產抵償之。
    事  實
一、丙○○基綽號「毛仔或阿毛」自九十五年二月起至九十五年
    五月二十四日止，基於販賣第二級毒品之概括犯意，先向姓
    名年籍不詳之成年人販入第二級毒品安非他命後，再將販入
    之安非他命分裝成小包裝後，並以0000000000號
    行動電話（起訴書贅載0000000000號行動電話）
    作為販賣安非他命之聯絡工具，自九十五年二月起至九十五
    年五月二十四日止，基於販賣第二級毒品之概括犯意，販賣
    第二級毒品安非他命如附表編次。復又另行起意分別於
    九十五年七月下旬某日、同年九月下旬某日及同年十一月中
    旬某日，在臺南縣將軍鄉漚汪地區○○○道路，分別以每包
    安非他命五千元、二千元、二千元之價格，賣予甲○○三次
    如附表編次。嗣於九十五年七月三十一日上午十一時
    三十分許，為警持臺灣臺南地方法院法官核發之搜索票，至
    臺南縣新營市○○路二五一號「家樂福大賣場」地下停車場
    ，對丙○○執行搜索而查獲，並至其所駕駛之車牌號碼Ｃ五
    —○六二○號自小客車，扣得0000000000號行動
    電話手機一支（含晶片卡）、分裝安非他命之削尖吸管一支
    、研磨器一組等物。
二、案經臺南縣警察局移送臺南地方法院檢察署檢察官偵查起訴
    。
    理  由
壹、程序方面：
    按現行刑事訴訟法為保障被告之反對詰問權，排除具有虛偽
    危險性之傳聞證據，以求實體真實之發見，於該法第一百五
    十九條第一項明定被告以外之人於審判外之言詞或書面陳述
    ，除法律有規定者外，不得作為證據。而刑事訴訟法第一百
    五十九條之一至一百五十九條之四有傳聞法則之例外規定，
    且被告以外之人於審判外之陳述，雖不符前四條之規定，而
    經當事人於審判程式同意作為證據，法院審酌該言詞陳述或
    書面陳述作成時之情況，認為適當者，亦得為證據；當事人
    、代理人或辯護人於法院調查證據時，知有第一百五十九條
    第一項不得為證據之情形，而未於言詞辯論終結前聲明異議
    者，視為有前項之同意，刑事訴訟法第一百五十九條之五定
    有明文。本件檢察官、被告及辯護人於原審並未就被告以外
    之人於審判外之陳述有所爭執，且被告、辯護人於原審對於
    檢察官提出證據方法明白表示同意作為證據，且迄於原審言
    詞辯論終結前，均未主張有刑事訴訟法第一百五十九條第一
    項不得為證據之情形，故認已同意作為證據，且經原審審酌
    後，亦無不適當之情形，認均有證據能力；嗣被告上訴本院
    時對檢察官提出證據方法再行爭執，已為檢察官以「被告於
    原審已同意，無再傳訊之必要」提出異議」，復查證人戊○○、丁○○、甲○○於偵查中均已具結、並於本院到庭接受
    被告詰問在卷，基於訴訟程式安定性、確實性之要求，自不
    許當事人事後任意撤回、同意或再事爭執，原傳聞供述所賦
    予證據能力之效果，原則上應不生影響，故本院自得綜合該
    等證人全部供述證據，斟酌案內其他調查證據資料，本於經
    驗法則及論理法則，作合理比較而為取捨、判斷，此乃實質
    證據價值自由判斷問題；非謂僅能採取證人於偵查及本院以
    證人身分具結後所為之陳述作為判斷依據，該未以經具結之
    警訊筆錄，即為無證據能力之證據，而應予排除不用（九十
    六台上一六七七號判決參照）。是本院認該證人戊○○、丁○○、甲○○審判外之陳述有證據能力。（最高法院96台上
    字第5571、5829、7494號判決參照）
貳、實體認定：
一、訊據被告固坦承認識證人丁○○、戊○○及甲○○等情，惟
    矢口否認有何販賣第二級毒品安非他命之犯行，辯稱：證人
    丁○○、戊○○及甲○○均有吸食毒品習慣，其證言之可信
    度較低。證人丁○○於偵訊時指證被告照片，然依警察機關
    實施指認受扶助人程式要領規定，指認應非一對一，故證人
    於偵查庭時所為之指認顯有重大瑕疵。證人戊○○證言與警
    詢時矛盾，證人甲○○前後所述不一，且被告於九十五年七
    月間，尚未認識證人甲○○云云。經查：
  (一)販賣予證人丁○○部分：
    被告確有將第二級毒品安非他命販賣予證人丁○○之事實，
    已據證人丁○○於警詢中指證：安非他命我係以一千元的價
    格，在新營交流道附近的麥當勞處向綽號「阿毛」之男子購
    買等語（九十五年四月十九日警詢筆錄）。嗣經員警提供四
    名犯罪嫌疑人相片供證人丁○○指認，並告知證人丁○○綽
    號「阿毛」之男子不一定在其內等語後，證人丁○○尚能明
    確指認編號二之男子即被告確為販賣安非他命綽號「阿毛」
    之人乙節（九十五年七月三十一日警詢筆錄），除經證人丁○○於第二次警詢筆錄指述綦詳外，並有指認犯罪嫌疑人紀
    錄表一份在卷可證，嗣證人丁○○另於偵查中再度確認檢察
    官所提示被告之相片即為向其買受毒品之人，更足徵證人丁○○於警詢時之指認無訛，且被告亦自承與證人丁○○認識
    ，從而依通常情形，自無證人丁○○指認錯誤之可能，故不
    因偵查中僅提示被告之相片供證人丁○○指認而推翻其於警
    詢中指認之效力。又證人丁○○於偵查中到庭結證稱：我認
    識被告，他的綽號是「毛仔」，我之前有施用安非他命，自
    九十五年二、三月間經朋友介紹我向被告買安非他命時我才
    認識他。我向被告買過五次左右安非他命，每次買一千元或
    二千元。我三、四天向他買一次，最後一次在九十五年三月
    間向他買。九十五年七月十六日（偵查筆錄誤載為九十五年
    七月六日）時我已經沒有吸食毒品，是被告有我的電話打電
    話給我說他身上有安非他命，他缺錢用要賣安非他命，他要
    我幫他問朋友說有無人要買，我所說「七」是表示七千元，
    我們對話所提「石頭」是指安非他命等語（偵一卷第十八頁
    至第十九頁）。經核證人丁○○歷次於警詢及偵查中證述確
    向被告購買毒品之情節皆大致相符。佐以證人丁○○於九十
    五年六月二十六日及同年七月十六日與被告間之通聯內容譯
    文所示，二人交談內容均關係毒品之代稱即「石頭」、交易
    之金額代稱即「七」、交易毒品之重量及交易之時間，有摘
    要譯文表一份在卷可按（警卷第六十七至第六十八頁），亦
    足見證人丁○○證述被告確有販賣毒品乙節並非子虛。
  (二)販賣予證人戊○○部分：
    被告確有將第二級毒品安非他命販賣予證人戊○○之事實，
    已據證人戊○○於警詢中指證：我自九十五年四月初開始大
    約四至七天向「毛仔」購買第二級毒品安非他命一次，每次
    半錢至一錢（三點七五公克）不等，半錢五千元，一錢一萬
    元，在我位於嘉義縣布袋鎮復興裡新塭二一之三號汽車烤漆
    廠前見面交易。至被警方查獲為止，我大約向「毛仔」購買
    十次，最後一次是在九十五年五月二十四日二十時左右在台
    南縣佳裡鎮往將軍鄉漚汪社區福懋加油站前向「毛仔」購買
    五千元第二級毒品安非他命一包等語（九十五年五月二十六
    日警詢筆錄）。又證人戊○○於偵查中到庭結證稱：我因購
    買安非他命認識被告，他的綽號是「毛仔」，我自九十五年
    四月初開始向被告買。平均十天至一星期向他買一次，每次
    買的數量不一定，是買一萬元到三千元間，我和被告交易價
    格半錢約四千到五千元。我們交易都是他拿到我嘉義布袋汽
    車保養場給我，也曾在佳裡鎮福懋加油站交易，九十五年五
    月二十四日晚上八時左右在佳裡鎮這次是向他買半錢。我在
    九十五年五月二十六日警詢所說的話均實在等語（偵二卷第
    十六頁至第十七頁）。證人戊○○先後證述確有向被告購買
    第二級毒品安非他命、交易地點、購買之時間等節均互符一
    致，均足見證人戊○○證述被告確有販賣毒品安非他命乙節
    堪已採信。
  (三)販賣予證人甲○○部分：
    被告確有將第二級毒品安非他命販賣予證人甲○○之事實，
    已據證人甲○○於95年12月16日偵查中具結證述：我跟被告
    在九十五年七月間認識時開始施用安非他命。毒品我是跟被
    告購買三次，我也只施用三次。第一次購買是在九十五年七
    月間，購買五千元，第二次是在同年九月間購買二千元，第
    三次是在同年十一月初購買二千元。我是打丙○○的電話00
    00000000，第一次購買是在95年7月間，購買5000元，第二
    次是在95年9月間購買，購買2000元，第三次是在95年11月
    初，也是購買2000元（偵二卷第七頁至第九頁）。至證人甲○○嗣後於96年5月30日偵查中雖供稱：「剛開始時我的朋
    友以一、二千元要向丙○○買，後來朋友「香腸」邀我合資
    每次約三、四千元，到後來的五、六千元向被告買，我個人
    向被告買三次，其他的是和朋友合資買三、四次，所以共約
    六、七次等語（偵二卷第二六頁至第二七頁），與前次偵查
    中證述之數量、次數不符，惟究其原因，此或因「時隔日久
    」「囿於記憶」致所供內容稍有出入，然觀諸其陳證有向被
    告購買毒品之事實則並無二致，尚難僅因其嗣後所證與先前
    所證稍有不符，即遽認其證述有瑕疵而全部不可採信，況證
    人對於有向被告購買自始至終均堅稱不移，且證人甲○○先
    後證述和被告相識之時間及交易地點、購買之時間等節均大
    致相符，另於本院97年3月11日審理中證稱係95年12月16日
    所證述為正確，自應以證人甲○○95年12月16日所證最有利
    於被告之數量、次數認定。從而證人甲○○證述被告確有販
    賣毒品安非他命乙節堪信為真實。至被告辯稱被告係於九十
    五年十月間始經乙○○介紹認識證人甲○○，有證人乙○○
    可資證明等語云云。惟經本院97年2月26日傳訊證人乙○○
    到庭詰問，對於什麼時間在乙○○家見面、何時離開、見面
    時談論事項、有無留下證人甲○○手機等各項，證人乙○○
    與被告所述均有不符，其顯為串證之詞，不足採信。
  (四)此外，警方於九十五年七月三十一日十一時三十分許，在台
    南縣新營市○○路二五一號家樂福大賣場地下停車場，對丙○○執行搜索，並至其所駕駛之車牌號碼Ｃ五—○六二○號
    自小客車，扣得0000000000號行動電話手機一支
    、分裝安非他命之削尖吸管一支、研磨器一組等物。被告自
    承上開0000000000號行動電話為其所有並使用，
    經於九十五年六月二十一日十時至同年七月二十日十時依法
    監聽之結果，被告與通話對像之交談內容多涉有交易毒品之
    暗語、交易之數量、金額及地點等情，有搜索扣押筆錄、扣
    押書、相片十二幀及監聽摘要譯文表各一份在卷足憑（見警
    卷第三二頁至第三三頁、第三四頁、第四十頁至第四五頁、
    第六七頁至第七一頁），顯見被告確有販賣毒品安非他命之
    行為，被告辯稱乃因對方欠錢為索討而使用暗示之言語云云
    ，顯與常情不合而未足採信。至證人丁○○、戊○○及甲○○固未證述撥打0000000000號行動電話予被告交
    易毒品，況被告尚有使用其配偶潘雅文名義之0000000000號
    行動電話為被告所不否認，而證人甲○○於95年12月16日偵
    查中亦證稱係撥該電話向被告購買毒品，已如前述；復查證
    人丁○○等人均為吸食毒品之人，對於購買毒品之對象因有
    多次見面及接洽，故其記憶尚可採信，惟行動電話號碼總共
    為九碼，衡情一般人依其通常生活所必要接觸之親友又為數
    眾多，尚難確切知悉各該電話號碼，又販賣毒品者常因預防
    警方監聽，而常有申請多支電話或以他人名義申請之電話使
    用之情形，警方自無法及時查得被告使用電話監聽，從而自
    難僅因證人未曾證述以上揭電話向被告購買毒品而驟以推翻
    被告販賣毒品之事實。至被告另辯稱證人丁○○因積欠被告
    六、七千元而心生不滿，證人甲○○因被告指證另案而懷恨
    在心云云，然查上揭證人歷次之證述先後均大致相符一致，
    苟非確有其事，實無於歷次陳述均能如此一致，況刑法偽證
    罪為七年以下有期徒刑之重罪，證人丁○○及甲○○實無甘
    冒重刑而為虛偽陳述之理。
  (五)再按因被告已否認有販賣毒品之犯行，自無從調查其意圖營
    利之其他具體事證，惟安非他命物稀價昂，取得不易，且為
    政府嚴予查緝之違禁物，販賣者刑責甚重，苟無利可圖，衡
    情應無甘冒被查緝之危險而平價無端交付他人施用，是堪認
    本件被告在主觀上應有販賣毒品藉以營利之意圖，客觀上亦
    確有賣毒營利之事實，均已堪認定。
  (六)綜上，被告所辯，純係事後諉責之詞，礙難採信。本件事證
    明確，被告意圖營利販賣第二級毒品安非他命予證人丁○○
    、戊○○及甲○○之犯行，洵堪認定，自應依法論科。
二、刑法修正比較適用部分－查被告行為後，九十四年一月七日
    修正公布之刑法，自九十五年七月一日施行，部分條文修正
    ，本案新舊法比較適用問題敘述如下：
(一)、有關罰金刑下限之提高－關於本件之罪，其法定刑之罰金部
    分，據修正後刑法施行法增訂第一條之一：「中華民國九十
    四年一月七日刑法修正施行後，刑法分則編所定罰金之貨幣
    單位為新臺幣。九十四年一月七日刑法修正時，刑法分則編
    未修正之條文定有罰金者，自九十四年一月七日刑法修正施
    行後，就其所定數額提高為三十倍。但七十二年六月二十六
    日至七十四年一月七日新增或修正之條文，就其所定數額提
    高為三倍。」及刑法第三十三條第五款修正為：「主刑之種
    類如下：五、罰金：新臺幣一千元以上，以百元計算之」等
    規定，是依修正後之法律，罰金刑部分，最低為新台幣一千
    元；然依被告行為時之刑罰法律，即罰金罰鍰提高標準條例
    第一條前段規定之提高倍數十倍及刑法第三十三條第五款規
    定之罰金最低額銀元一元計算，最低額僅為新臺幣三元。因
    此，比較上述修正前、後之刑法，自以修正前刑法較有利於
    被告。
(二)、關於連續犯之規定，修正前刑法第56條規定：「連續數行為
    而犯同一之罪名者，以一罪論。但得加重其刑至二分之一。
    」而修正後刑法則刪除第56條之規定，已不得再論以一罪，
    原則上應予分論併罰。是比較修正前後之規定，修正後法律
    並無有利於行為人之情況，故附表編次應適用修正前刑
    法關於連續犯之規定。
(三)、新修正刑法第51條第5款之規定，有期徒刑定應執行刑之上
    限，由不得逾20年提高為不得逾30年，此屬相當科刑規範之
    變更。比較新舊法，以修正前之刑法第51條第5款之規定較
    有利於被告。裁判確定前犯數罪，其中一罪在新法施行前者
    ，亦同。依新修正之刑法第2條第1項前段之規定，應適用行
    為時之修正前刑法第51條第5款之規定定其應執行刑。
三、查安非他命係屬毒品危害防制條例第二條第二項第二款所列
    之第二級毒品，故核被告所為，均係犯毒品危害防制條例第
    四條第二項之販賣第二級毒品罪。原審因認被告犯行事證明
    確予以論科固非無見。惟查附表部分係在刑法修正前所
    犯，其數次犯行顯係基於概括犯意反覆為相同之犯行，應為
    連續犯，有期徒刑部分加重其刑（法定刑無期徒刑不得加重
    ）。至附表編次部分則係於刑法廢除連續犯後所為，
    且各行為間相距均各有二月，並非於密切接近之一定時間持
    續實行之複次行為，難謂係接續犯，復查刑法第五十六條修
    正理由之說明，謂「對繼續犯同一罪名之罪者，均適用連續
    犯之規定論處，不無鼓勵犯罪之嫌，亦使國家刑罰權之行使
    發生不合理之現象。」「基於連續犯原為數罪之本質及刑罰
    公平原則之考量，爰刪除有關連續犯之規定」等語，即係將
    本應各自獨立評價之數罪，回歸本來就應賦予複數法律效果
    之原貌。因此，就本件刑法修正施行後被告之多次販賣毒品
    之犯行，自應採一罪一罰，再就刑法修正施行後之數罪，與
    修正前依連續犯規定所論之一罪，數罪併罰，合併定其應執
    行之刑，始符合立法本旨（最高法院96年度第9次刑事庭會
    議決議參照）。惟原審不論刑法修正前後行為，未予比較新
    舊法之適用以集合犯一罪處斷，自有違誤，被告上訴意旨否
    認犯罪，徒陳詞指摘原判決不當，雖無可取，然原判決既有
    可議，自應由本院將該部分及執行刑撤銷改判。爰分別審酌
    被告所犯販賣第二級毒品之罪，殘害自身及他人身心健康至
    鉅，並嚴重危害社會秩序，惟被告經手的毒品數量非鉅，犯
    後猶矢口否認犯行不知悔改，態度不佳等一切情狀，分別量
    處如主文所示（如附表）之刑，並定其應執行之刑，以資懲
    儆。
四、沒收部分：
  (一)扣案門號0000000000號行動電話一支（含晶片卡
    ）、分裝安非他命之削尖吸管一支、研磨器一組均屬被告所
    有之物，業據其陳明在卷（見審判筆錄第四頁），則上揭物
    品均屬被告所有，衡其性質亦屬被告犯販賣毒品罪所用之物
    （最高法院八十八年度臺上字第五０三三號著有裁判可資參
    照），足以認定，爰依毒品危害防制條例第十九條第一項規
    定宣告沒收。至扣得0000000000號行動電話一支
    、安非他命吸食器、玻璃球一支及塑膠管一支，並無其他證
    據足資為被告所有，且依其物之使用性質亦與犯販賣毒品罪
    無涉，爰不另為沒收之諭知，併予敘明。
  (二)本件被告販賣第二級毒品安非他命所得之金額，依證人丁○○證述：被告自九十五年二、三月間起販賣第二級毒品安非
    他命予證人丁○○五次，每次一千元或二千元等語（見偵一
    卷第一八頁）；又被告自九十五年四月初起販賣第二級毒品
    安非他命予證人戊○○十次，每次三千元至一萬元間，亦經
    證人戊○○證述明確（見警卷第二四頁、偵二卷第一六頁）
    ；另被告自九十五年七月間起販賣第二級毒品安非他命予證
    人甲○○共三次，各五千元、二千元、二千元，並經證人甲○○證述屬實（見偵二卷第七頁至第十頁）。本於罪疑為輕
    之原則，為最有利於被告計，自應以證人丁○○、戊○○及
    甲○○所證述最低之次數及金額，計算被告販賣安非他命之
    所得。依此計算被告販賣第二級毒品安非他命予證人丁○○
    、戊○○及甲○○所得各詳如附表一所示，共計五萬二千元
    ，爰依毒品危害防制條例第十九條第一項之規定諭知沒收，
    如全部或一部不能沒收時，以其財產抵償之。
據上論斷，應依刑事訴訟法第三百六十九條第一項前段、第三百
六十四條、第二百九十九條第一項前段、毒品危害防制條例第四
條第二項、第十九條第一項、刑法第十一條前段、第二條第一項
、修正前刑法第五十六條、第五十一條第五款，判決如主文。
本案經檢察官謝錫和到庭執行職務。
中    華    民    國    97    年    6     月    17    日
                    刑事第三庭  審判長法  官    陳義仲
                                      法  官    蘇清水
                                      法  官    宋明蒼
以上正本證明與原本無異。
如不服本判決，應於收受本判決後十日內向本院提出上訴書狀。
其未敘述上訴理由者並得於提起上訴後十日內向本院補提理由書
狀（均須按他造當事人之人數附繕本）「切勿逕送上級法院」。
                                      書記官    翁心欣
中    華    民    國    97    年    6     月    17    日
附錄本案論罪科刑法條全文：
毒品危害防制條例第四條第二項
製造、運輸、販賣第二級毒品者，處無期徒刑或七年以上有期徒
刑，得併科新臺幣七百萬元以下罰金。
【附表】
┌───┬────────────────────────────────┐
│購買者│ 販賣安非他命之時間、地點、所得及處刑                           │
│編  次│                                                                │
├───┼────────────────────────────────┤
│丁○○│被告自九十五年二、三月間起在鹽水鎮南榮技術學院附近統一超商販賣第│
│      │二級毒品安非他命予證人丁○○五次，每次一千元或二千元。          │
│編次│1,000＋1,000＋1,000＋1,000＋2,000＝6,000                        │
├───┼────────────────────────────────┤
│戊○○│被告自九十五年四月初起在嘉義縣布袋鎮戊○○所開設之汽車保養場及佳│
│      │里鎮福懋加油站附近，販賣安非他命予證人戊○○十次，每次三千至一萬│
│編次│元。                                                            │
│      │3,000＋3,000＋3,000＋3,000＋3,000＋3,000＋3,000＋3,000＋3,000＋ │
│      │10,000＝37,000                                                  │
├───┴────────────────────────────────┤
│以上係於刑法連續犯廢止前所犯，為連續犯。                                │
│處有期徒刑捌年陸月。扣案之行動電話壹支（門號0000000000號含晶片│
│卡）、削尖吸管壹支、研磨器壹組均沒收，犯罪所得財物新臺幣肆萬參仟元沒收之│
│，如全部或一部不能沒收時，以其財產抵償之。                              │
├───┬────────────────────────────────┤
│甲○○│另被告自九十五年七月下旬某日，在臺南縣將軍鄉漚汪地區○○○道路，│
│      │販賣五千元之第二級毒品安非他命予證人甲○○。                    │
│編次│處有期徒刑柒年陸月，扣案之行動電話壹支（門號0000000000│
│      │號含晶片卡）、削尖吸管壹支、研磨器壹組均沒收，犯罪所得財物新臺幣│
│      │伍仟元沒收之，如全部或一部不能沒收時，以其財產抵償之。          │
├───┼────────────────────────────────┤
│甲○○│另被告自九十五年九月下旬某日，在臺南縣將軍鄉漚汪地區○○○道路，│
│      │販賣二千元之第二級毒品安非他命予證人甲○○。                    │
│編次│處有期徒刑柒年，扣案之行動電話壹支（門號0000000000號含│
│      │晶片卡）、削尖吸管壹支、研磨器壹組均沒收，犯罪所得財物新臺幣貳仟│
│      │元沒收之，如全部或一部不能沒收時，以其財產抵償之。              │
├───┼────────────────────────────────┤
│甲○○│另被告自九十五年十一月中旬某日，在臺南縣將軍鄉漚汪地區○○○道路│
│      │，販賣二千元之第二級毒品安非他命予證人甲○○。                  │
│編次│處有期徒刑柒年，扣案之行動電話壹支（門號0000000000號含│
│      │晶片卡）、削尖吸管壹支、研磨器壹組均沒收，犯罪所得財物新臺幣貳仟│
│      │元沒收之，如全部或一部不能沒收時，以其財產抵償之。              │
└───┴────────────────────────────────┘


司法院資訊處製作；財團法人民間司法改革基金會備份。
